臺灣彰化地方法院刑事判決　　　　　　　 96年度易字第970號
公　訴　人　臺灣彰化地方法院檢察署檢察官
被　　　告　甲○○
　　　　　　　　　　（另案於台灣南投看守所羈押中）
上列被告因竊盜案件，經檢察官提起公訴（96年度偵字第4989號）
，本院判決如下：
    主  文
甲○○犯攜帶兇器竊盜罪，處有期徒刑陸月，減為有期徒刑月
，如易科罰金，以新台幣壹仟元折算壹日；又犯竊盜罪，處有期
徒刑肆月，減為有期徒刑貳月，如易科罰金，以新台幣壹仟元折
算壹日；應執行有期徒刑伍月，如易科罰金，以新台幣壹仟元折
算壹日。
    事  實
一、甲○○前因施用毒品、竊盜及贓物案件，經本院分別判處有
    期徒刑9月、8月及5月確定，應執行有期徒刑1年9月，應至
    民國（下同）96年1月27日假釋期滿（未構成累犯），詎仍
    不知悔改，於96年1月25日7時10分許，駕駛其父所有之車牌
    RH-3909號自小客車至彰化市○○○路後，基於為自己不法
    所有之意圖，攜持客觀上足供兇器使用之不詳金屬利剪（未
    扣案），剪斷該路154-6號丙○○住處後門之門閂，由廚房
    進入屋內（侵入住宅部分未據告訴），竊取丙○○所有之竹
    製存錢筒及藍色錢包各1個（內均有不詳數量之硬幣）得手
    。旋又基於意圖為自己不法之所有，進入對面之同路154-8
    號乙○○住處屋內（侵入住居部分亦未據告訴），竊取乙○○所有之暗咖啡色皮包1只（內有現金新臺幣4、5千元、及
    乙○○身分證、汽機車駕照、行照、郵局及遠東銀行提款卡
    、中國信託、合作金庫、荷蘭銀行、玉山銀行信用卡等財物
    ），得手後即行逃離。嗣經乙○○報警後由警調閱現場監視
    錄影畫面，始循線查悉上情。
二、案經彰化縣警察局彰化分局報告臺灣彰化地方法院檢察署檢
    察官偵查起訴。
    理　由
一、訊據被告甲○○對於上揭時地入屋竊取乙○○財物之事實坦
    承不諱，核與證人乙○○於偵查中指證情節相符，並有監視
    錄影翻拍照片多張及車籍資料查詢單1紙附卷可稽，此部分
    事實首堪認定；被告甲○○雖矢口否認有攜帶利剪入屋竊取
    丙○○財物之犯行，辯稱：伊僅有進入乙○○家中行竊，並
    未進入丙○○家中行竊，亦未攜帶任何利器云云；經查，被
    告如何於上揭時地入屋竊取丙○○財物乙情，業據證人丙○○到庭供證：「（住家95年11月25日有無被侵入？）有。（
    如何發現被侵入？）當時我人不在家，我回家後發現家裡一
    團亂，我廚房的鎖有被破壞，被利器剪斷，我的錢筒（金額
    不詳）被偷，我確定錢筒有錢。（知否誰偷？）我的對面乙○○他有錄影機有拍到，我不曉得誰偷。．．．（住址154-
    8及154-6是同一棟？）在對面。（有無看過監視錄影器翻拍
    照片？）沒有，後改稱有在警察局有看過監視器，警察有指
    認給我看，是我認識的被告，被告從154-6走到154-8偷竊，
    錄影帶內是從154-6我家走到154-8乙○○家裡。．．．（你
    看錄影帶有否看見被告從你家門打開走到乙○○的家？）從
    錄影帶內我有看到他就是這樣」等語明確（參本院審判筆錄
    ），復有與證人丙○○所證情節相符之現場監視錄影畫面照
    片等件在卷可參，足證本件被告確有剪斷被害人丙○○住處
    門閂入屋行竊之事實甚明，而被害人丙○○處門閂既係遭剪
    斷，則被告持有持有不明利剪乙節亦堪認定，是被告空口否
    認，應係飾卸之詞，非可採信，其此部分事證亦明，被告犯
    行均堪認定。
二、核被告甲○○行竊丙○○財物部分所為，係犯刑法第321條
    第1項第3款之攜帶兇器竊盜罪。又其進入被害人乙○○住處
    行竊部分因無證據足認其亦有攜持該不明利剪以行竊，是其
    此部分所為，係犯刑法第320條第1項之竊盜罪，公訴人認此
    部分亦係犯刑法第321條第1項第3款之攜帶兇器竊盜罪，容
    有未洽，起訴法條應予變更。被告所犯2罪，犯意各別，應
    分論併罰之。起訴書就此2罪關係漏未論載，雖有疏略，然
    與起訴事實及範疇之認定尚屬無礙。爰審酌被告犯罪之動機
    、目的、手段、所生之危害及犯罪後之態度等一切情狀，分
    別量處如主文所示之刑。又被告犯罪時間係在96年4月24 日
    前，爰依中華民國96年罪犯減刑條例第2條第1項第3款規定
    減刑，及定其應執行刑並諭知易科罰金之折算標準。
據上論斷，應依刑事訴訟法第300條、第299條第1項前段，刑法
第320條第1項、第321條第1項第3款、第41條第1項前段、第2項
、第51條第5款，中華民國96年罪犯減刑條例第2條第1項第3款、
第7條、第9條、第10條，刑法施行法第1條之1，判決如主文。
本案經檢察官鮑慧忠到庭執行職務。
中　　華　　民　　國　　96　　年　　8　　月　　10　　日
                  刑事第三庭     法　官  林欽章
以上正本證明與原本無異。
如不服本判決應於收受本判決後十日內向本院提出上訴書狀，其
未敘述上訴理由者，並得於提起上訴後十日內向本院補提理由書
狀（均須按他造當事人之人數附繕本）「切勿逕送上級法院」。
告訴人或被害人對於判決如有不服具備理由請求檢察官上訴者，
其上訴期間之計算係以檢察官收受判決正本之日期為準。
中　　華　　民　　國　　96　　年　　8　　月　　10　　日
                                 書記官  魏嘉信
附錄本案論罪科刑法條全文：
中華民國刑法第321條
（加重竊盜罪）
犯竊盜罪而有左列情形之一者，處 6 月以上、 5 年以下有期徒
刑：
一  於夜間侵入住宅或有人居住之建築物、船艦或隱匿其內而犯
之者。
二  毀越門扇、牆垣或其他安全設備而犯之者。
三  攜帶兇器而犯之者。
四  結夥三人以上而犯之者。
五  乘火災、水災或其他災害之際而犯之者。
六  在車站或埠頭而犯之者。
前項之未遂犯罰之。
刑法第320條
意圖為自己或第三人不法之所有，而竊取他人之動產者，為竊盜
罪，處5年以下有期徒刑、拘役或500元以下罰金。意圖為自己
或第三人不法利益，而竊佔他人之不動產者，依前項之規定處斷
。前2項之未遂犯罰之。
